# 请教陈版主有关分红预扣所得税的问题

提问人：tobygu 时间：2018-07-24 16:19:57
陈版主您好。想请教一个有关分红预扣所得税相关的当期所得税和递延所得税负债的问题。比如20X1年最初宣告要分红，然后审计调整出了递延所得税负债，并调增了20X1年的当期所得税费用，然后税务局没认，所以20X2年对20X1年所得税进行汇算清缴的时候审定的当期所得税费用比上年审计审定数大，然后20X2年审计团队将这部分差异作为上期汇算清缴差异处理了。如果20X3年又取消了这个分红，因此20X3年审计冲回了这部分递延所得税负债。请问审计团队在计算20X3年当期所得税费用的时候是否一定需要相应调增当期所得税？

回答人：chenyiwei
这个问题应该是如何区分会计估计变更和前期差错的问题。类似问题在版面上亦有很多讨论，可以自行搜索；另外可以参考《瑞华研究 2010 ～ 2016 汇编》之“问题4-5-1（会计估计变更和前期会计差错更正的区分）”。